ACORDAO-COMPLETO-2357882

ACÓRDÃO DE RELAÇÃO

ACÓRDÃO DE RELAÇÃO 4358/2019 ATA 22/2019 - SEGUNDA CÂMARA

Acórdão 4358/2019-TCU-Segunda Câmara
	Trata-se de processo de prestação de contas anuais da Companhia Docas do Pará (CDP/PA) , relativo ao exercício de 2014.
	Considerando que o auditor federal, acompanhado pelo diretor da unidade instrutiva, propôs julgar regulares as contas de um responsável e julgar irregulares as contas dos demais gestores, aplicando-lhes multa, além de propor recomendações e ciência; 
	considerando que o secretário do TCU no Estado do Pará manifestou concordância com o encaminhamento sugerido, com exceção da proposta de julgar irregulares as contas de alguns gestores, para os quais propôs regularidade com ressalva, no que foi acompanhado pelo representante do Ministério Público junto ao TCU;
	considerando que as falhas identificadas são de natureza contábil, além de serem materialmente irrelevantes em comparação com o total de recursos geridos pela diretoria da Companhia Docas do Pará em 2014, único exercício em que essa companhia obteve lucro no quadriênio iniciado em 2013;
	considerando, finalmente, que as recomendações propostas deverão ser implementadas pela Companhia Docas do Pará de forma a evitar a ocorrência futura dos mesmos fatos identificados nestes autos.
os ministros do Tribunal de Contas da União, reunidos em sessão de 2ª Câmara, ACORDAM, por unanimidade, de acordo com os pareceres emitidos nos autos, em:
a) julgar regulares com ressalva as contas e dar quitação a Jorge Ernesto Sanchez Ruiz, Maria do Socorro Piramides Soares e Olivio Antonio Palheta Gomes, com fundamento nos arts. 1º, inciso I, 16, inciso II, 18 e 23, inciso II, da Lei 8.443/1992; 
b) julgar regulares as contas de Carlos Jose Ponciano da Silva e dar-lhe quitação plena, com fundamento nos arts. 1º, inciso I, 16, inciso I, 17 e 23, inciso I, da Lei 8.443/1992; 
c) dar ciência à Companhia Docas do Pará de que o Parecer da Unidade de Auditoria Interna não conteve opinião do auditor interno sobre a qualidade dos controles internos relacionados à apuração dos resultados dos indicadores utilizados para monitorar e avaliar a governança e o desempenho operacional da CDP, o que afronta a Portaria TCU 90/2014;
d) encaminhar cópia desta deliberação, bem como das peças 56 a 58, à Companhia Docas do Pará.
1.Processo TC-Processo 033.282/2015-3 (PRESTAÇÃO DE CONTAS – Exercício de 2014) 
1.1. Classe de Assunto: II.
1.2. Responsáveis: Jorge Ernesto Sanchez Ruiz (CPF XXX.670.170-XX) ; Maria do Socorro Piramides Soares (CPF XXX.825.116-XX) ; Olivio Antonio Palheta Gomes (CPF XXX.413.132-XX) . Carlos Jose Ponciano da Silva (CPF XXX.168.657-XX) ;
1.3. Unidade: Companhia Docas do Pará.
1.4. Relatora: ministra Ana Arraes.
1.5. Representante do Ministério Público: subprocurador-geral Paulo Soares Bugarin.
1.6. Unidade Técnica: Secretaria de Fiscalização de Infraestrutura Portuária e Ferroviária (SeinfraPor) .
1.7. Representação legal: Joubert Luiz Barbas Bahia (OAB/PA 6.125) e outro, representando Jorge Ernesto Sanchez Ruiz, Olivio Catete Gomes, Deyse Maria Catete Gomes, Carlos José Ponciano da Silva e Olivio Antonio Palheta Gomes. 
1.8. Recomendar à Companhia Docas do Pará que: 
1.8.1. institua rotina formal de monitoramento da execução orçamentário-financeira, que identifique e registre tempestivamente eventuais fatores que possam interferir no seu desempenho, tais como a alocação da dotação quando da elaboração de sua proposta orçamentária e a solicitação de créditos adicionais; 
1.8.2. considere, obrigatoriamente, os resultados dos monitoramentos quando da elaboração de seu planejamento orçamentário; 
1.8.3. implemente as sugestões formuladas por sua Unidade de Auditoria Interna no que tange às fragilidades detectadas na gestão de receitas provenientes de tarifas portuárias.

Segunda Câmara

Companhia Docas do Pará.

Jorge Ernesto Sanchez Ruiz (CPF XXX.670.170-XX); Maria do Socorro Piramides Soares (CPF XXX.825.116-XX); Olivio Antonio Palheta Gomes (CPF XXX.413.132-XX). Carlos Jose Ponciano da Silva (CPF XXX.168.657-XX);

ANA ARRAES

Subprocurador-geral Paulo Soares Bugarin.

PRESTAÇÃO DE CONTAS (PC)

Secretaria de Fiscalização de Infraestrutura Portuária e Ferroviária (SeinfraPor).